Rodrigo Oliveira e Souza

Rua Lindolfo Carneiro, 1427
Esplanada, João Pinheiro - MG
CEP: 38770-000
(38) 99858-0573 / (38) 98813-5990
rodrigosouza.civil@gmail.com
Brasileiro, 29 anos, solteiro.
Disponibilidade para viagens e mudança

OBJETIVO

Engenheiro Civil

RESUMO DE QUALIFICAÇÕES

 Carreira desenvolvida na área da Engenharia Civil, com experiência no acompanhamento, planejamento e controle de obras de infraestrutura urbana, construção de residências de alto padrão, obras de concreto armado, elaboração de Projeto Estrutural, Hidráulico e Estruturas Metálicas.

FORMAÇÃO ACADÊMICA

- Graduação em Engenharia Civil concluída em 07/2014
 Faculdade do Noroeste de Minas FINOM
- Especialização em Estruturas de Concreto e Fundações Concluída em 09/2017 - Universidade Paulista – Unip

FORMAÇÃO COMPLEMENTAR

- Curso de AutoCAD 2D Treinasoft, Patos de Minas MG 2012;
- Curso Básico Eberick V8 Software de cálculo estrutural, AltoQI 2014;
- Curso Básico Hydros V4 Software de instalações hidrossanitárias, AltoQI – 2014;

INFORMÁTICA

Conhecimento avançado em Pacote Office.

IDIOMAS

Inglês – Intermediário

EXPERIÊNCIA PROFISSIONAL

■ Empresa: 3L Empreendimentos Ltda

Cargo: Auxiliar de Engenharia Período: 04/2012 até 06/2013

Apuração de resultados Acompanhamento, planejamento e controle de obras de infra-estrutura urbana e construção de residências.

Empresa: Predial Construtora e Empreendimentos Ltda

Cargo: Auxiliar de Engenharia Período: 06/2013 até 07/2014

Apuração de resultados: Acompanhamento, planejamento e controle de obras de infra-estrutura urbana e construção de residências.

Empresa: Eldorado Construções e Empreendimentos Ltda

Cargo: Engenheiro Civil **Período:** 09/2014 – 05/2016

Apuração de resultados: Acompanhamento, planejamento e controle de obras de infra-estrutura urbana e construção de residências, elaboração de projeto estrutural e hidráulico.

Empresa: Projetar Engenharia

Cargo: Engenheiro Civil **Período:** 06/2016 – 09/2018

Apuração de resultados: Elaboração de Projetos Estrutural, Hidrossanitário, Estruturas Metálicas, Elétrico e Prevenção e Combate a Incêndio, acompanhamento e fiscalização de obras.

Empresa: Metalúrgica Líder

Cargo: Engenheiro Civil **Período:** 10/2018 – 02/2020

Apuração de resultados: Elaboração de Projetos e execução de

montagem de Estruturas Metálicas.

Empresa: Franco Serviços e Construções Ltda

Cargo: Engenheiro Civil

Período: 03/2020 - até o momento

Apuração de resultados: Execução de residências unifamiliares de alto

padrão, elaboração de projetos estrutural e hidráulico.